【裁判字號】    99,抗,1336
【裁判日期】    990908
【裁判案由】    塗銷土地所有權登記
【裁判全文】
臺灣高等法院民事裁定                  99年度抗字第1336號
抗  告  人  乙○○
相  對  人  甲○○
抗告人因與甲○○間塗銷土地所有權登記事件，對於中華民國99
年7月16日臺灣臺北地方法院99年度訴字第672號所為裁定提起抗
告，本院裁定如下：
    主  文
抗告駁回。
抗告費用由抗告人負擔。
    理  由
一、按提起民事第二審上訴，應依民事訴訟法第77條之16第1 項
    規定繳納裁判費，此為必須具備之程式。
二、本件抗告人對於原法院99年6月14日所為99年度訴字第672號
    判決，提起第二審上訴，未繳裁判費新台幣（下同）36,397
    元，經原法院於99年6月25日以99年度訴字第672號裁定，限
    令於裁定送達後5日內補正，此項裁定已於99年6月30日送達
    ，有送達證書在卷可稽。
三、上訴人僅依該裁定於99年7 月13日繳納部分裁判費24,494元
    ，逾期未補正繳納足額裁判費，其上訴自非合法，原法院乃
    於99年7月16日以99年度訴字第672號裁定駁回其上訴，經核
    於法並無不合。
四、抗告人對於上開99年7 月16日裁定提起抗告，抗告意旨略以
    ：抗告人於第一審已繳裁判費24,265元，上訴二審應繳裁判
    費36,397元，抗告人已繳部分裁判費24,494元，僅11,903元
    尚未繳納。抗告人在半年內已繳一、二審裁判費總計72,253
    元，有關第二審裁判費抗告人實無力再支出未繳之11,903元
    ，除依法聲請訴訟救助外，抗告人有勝訴之希望，請依法准
    予訴訟救助，以能繼續上訴等語。
五、查抗告人對原法院99年6月14日所為99年度訴字第672號判決
    ，提起第二審上訴，未據繳納第二審裁判費36,397元，經原
    法院於99年6月25日裁定，限令於送達後5日內補正，此項裁
    定已於99年6 月30日送達，有送達證書在卷可稽，原法院以
    抗告人逾期未補正繳納足額裁判費，其上訴自非合法，乃於
    於99年7 月16日以裁定駁回其上訴，經核於法自無違誤。抗
    告人於99年7 月21日對該裁定提起抗告，雖經聲請訴訟救助
    ，惟其聲請日期為99年7 月21日，與抗告以同一訴狀同時提
    起，其日期已在原法院於99年7 月16日以裁定駁回其上訴之
    後，其聲請訴訟救助亦經本院於99年8 月26日以99年度聲字
    第295號裁定駁回在案，其雖曾於99年9 月6日提出聲請狀請
    求分期繳納未繳之裁判費，並未對本院之上開裁定表示抗告
    之意思，是抗告人迄今仍未依法繳納足額之裁判費，原法院
    於99年7 月16日以裁定駁回其上訴，依法並無不合，抗告為
    無理由，應予駁回。
六、據上論結，本件抗告為無理由，依民事訴訟法第95條、第78
    條，裁定如主文。
中    華    民    國    99    年    9     月    8     日
                  民事第一庭
                      審判長法  官  吳謙仁
                            法  官  李瓊蔭
                            法  官  蘇瑞華
正本係照原本作成。
本裁定除以適用法規顯有錯誤為理由外，不得再抗告。如提起再
抗告，應於收受後10日內委任律師為代理人向本院提出再抗告狀
。並繳納再抗告費新台幣１千元。
中    華    民    國    99    年    9     月    9     日
                            書記官  高澄純

司法院資訊處製作；財團法人民間司法改革基金會備份。
